【裁判字號】    97,交簡上,14
【裁判日期】    970403
【裁判案由】    公共危險
【裁判全文】
臺灣臺南地方法院刑事判決            97年度交簡上字第14號
上  訴  人  乙○○
即  被  告
上列上訴人即被告因公共危險案件，不服本院96年度交簡字第
3281號中華民國96年11月23日第一審簡易判決（聲請簡易判決處
刑書案號：96年度偵字第15981號），提起上訴，本院管轄之第
二審合議庭判決如下：
    主  文
上訴駁回。
    事  實
一、乙○○前於民國95年間因酒醉駕車公共危險案件，經臺灣臺
    南地方法院判處有期徒刑3月確定，並於民國96年4月23日易
    科罰金執行完畢。猶不知悔改，於96年10月14日上午11時許
    ，在其位於台南縣永康市○○路256號住處內飲用保力達酒
    及米酒各半瓶後，已達不能安全駕駛之程度，仍於同日下午
    4 時15分許，駕駛車牌號碼XXW－489號重型機車，行駛於市
    區道路。嗣於同日下午4時45分許，途至同縣仁德鄉○○路
    454 號前，因違規為警攔查，發現其身上有濃厚酒味，遂對
    其實施酒精檢測，測得其呼氣中所含酒精濃度為每公升0.80
    毫克，因而查獲上情。
二、案經臺南縣警察局歸仁分局報告臺灣臺南地方法院檢察署偵
    辦。
    理  由
一、訊據被告固坦承於上開時、地酒後騎車之事實，惟辯稱：伊
    當時能安全駕駛云云。然查刑法第185條之3所稱服用酒類或
    其他相類之物，不能安全駕駛動力交通工具之公共危險罪，
    係屬抽象危險犯之規定，此種抽象危險係伴隨飲酒過量之行
    為而當然成立。換言之，只需客觀上有此種行為出現，危險
    即視為存在，其是否果真肇事，均不影響公共危險罪責之成
    立，且法務部參考德國、美國之認定標準，對於酒精濃度呼
    氣已達每公升0.55毫克或血液濃度達百分之0.11以上，肇事
    率為一般正常人之10倍，酒精濃度呼氣達每公升0.75毫克或
    血液濃度達百分之0.15以上，肇事率則提高為一般正常人之
    25倍，認為已達「不能認為已達「不能安全駕駛」之標準，
    而酒精濃度呼氣達每公升零點七五毫克或血液濃度達百分之
    0.15以上，肇事率則提高為一般正常人之25倍，認為酒精濃
    度呼氣達每公升0.55毫克或血液濃度達百分之0.11以上，即
    達「不能安全駕駛」之標準，此有法務部88年5月18日法88
    檢字第001669號函可資參照。本件被告酒後騎乘機車，為警
    攔檢後，經測得其吐氣後所含酒精濃度達每公升0.80毫克，
    此有酒精濃度檢驗單一紙在卷可稽，顯已超過上開「不能安
    全駕駛」之標準，肇事率為一般正常人之25倍。再由被自陳
    其係因違規而為警攔檢，則被告當時是否能明確辨識交通號
    誌狀況，更有疑問。再參以，被告為警查獲時，有車輛行徑
    偏離常軌，時而加速時而突停，腳步不穩，多化等情（參見
    卷附刑法第185條之3案件測試觀察紀錄表）觀之，足認其當
    時已達「不能安全駕駛動力交通工具」之程度無疑。是被告
    上開所辯，顯不足採。本件事證明確，被告犯行堪以認定。
二、核被告所為，係犯刑法第185條之3之公共危險罪。又被告行
    為後，刑法第185條之3之規定已於96年12月19日修正，並於
    97年1月4日施行，是其行為後，刑法之法律已有變更，且此
    變更足以影響被告受刑事處罰之法律效果，屬於法律變更，
    依刑法第2條第1項規定，規範行為後法律變更所生新舊法律
    比較適用之準據法，應採「從舊從輕」原則。茲因，刑法第
    185條之3修正前之法定刑為「一年以下有期徒刑、拘役或三
    萬元以下罰金」；修正後之法定刑則為「一年以下有期徒刑
    、拘役或科或併科十五萬元以下罰金」，比較修正前後之規
    定，以舊法之規定較有利於被告，應適用修正前刑法第185
    條之3之規定論罪。至原審判決時，刑法第185條之3之規定
    ，尚未修正，而未及比較新舊法規定，係依行為時法論處，
    惟本件比較新舊法後，同以行為時之法律較有利於行為人，
    故原審判決適用行為時法並無不當，不構成撤銷之事由（最
    高法院95年度台上字第4112號判決意旨參照），併此說明。
三、原審以被告犯刑法第185條之3公共危險罪之事證明確，依修
    正前刑法第185條之3、第47條第1項、第41條第1項前段，量
    處被告有期徒刑6月，並諭知易科罰金之折算標準，其認事
    用法並無違誤，量刑亦屬妥適。被告以原審量刑過重為由，
    提起上訴，指摘原判決不當，核無理由，應予駁回。
四、據上論斷，應依刑事訴訟法第455條之1第1項、第3項、第
    368 條，判決如主文。
本案經檢察官甲○○到庭執行職務。
中    華    民    國    97    年    4     月     3    日
                  刑事第四庭    審判長法  官  鄭文祺
                                      法  官  黃翰義
                                      法  官  許蕙蘭
以上正本證明與原本無異。
如不服本判決應於收受本判後10日內向本院提出上訴書狀，並應
敘述具體理由。如未敘述上訴理由者，應於上訴期間屆滿後20日
內向本院補提理由書狀（均須按他造當事人之人數附繕本）「切
勿逕送上級法院」。
                                      書記官  郭勝華
中    華    民    國    97    年    4     月     3    日


司法院資訊處製作；財團法人民間司法改革基金會備份。
